臺灣臺中地方法院刑事判決
111年度簡上字第190號
上  訴  人
即  被  告  陳寶絹


上列上訴人因毀棄損壞等案件，不服本院臺中簡易庭111年度簡
字第126號中華民國111年3月23日第一審刑事簡易判決（聲請簡
易判決處刑案號：110年度偵字第28859號），提起上訴，本院管
轄之第二審合議庭判決如下：
    主    文
上訴駁回。
    犯罪事實
一、陳寶絹係陳○○之女、陳○○之胞妹，渠等間分別具有家庭暴力
    防治法第3條第3款、第4款所定之家庭成員關係。陳寶絹於
    民國110年4月13日13時55分許，在臺中市○○區鎮○路0號之臺
    中市政府地方稅務局沙鹿分局巧遇陳○○與陳○○正在該處申辦
    房屋過戶事宜，竟基於毀損文書、強制之犯意，乘隙強行取
    走放置在桌面上之土地所有權狀（土地坐落於臺中市○○區○○
    ○段○000號、遊園北段第000號）、土地登記謄本、土地增值
    稅申報書、土地贈與及買賣所有權移轉契約書等文件，並撕
    毀上開文書，而妨害陳○○、陳○○關於申辦該等不動產所有權
    移轉之財產權利行使，並損壞他人文書，足以生損害於陳○○
    、陳○○。
二、案經陳○○、陳○○委任徐鼎賢律師訴由臺中市政府警察局清水
    分局報告臺中地方檢察署檢察官偵查後起訴。
    理    由
壹、證據能力部分：
　　本判決以下所引用上訴人即被告陳寶絹（下稱被告）以外之
    人於審判外之陳述，檢察官、被告均不爭執證據能力，且迄
    至本院言詞辯論終結前亦未聲明異議，本院審酌上開陳述作
    成之情況並無違法不當之情形或證明力明顯過低之瑕疵，依
    刑事訴訟法第159條之5之規定，認均有證據能力。至其餘認
    定本案犯罪事實之非供述證據，亦無違反法定程序取得之情
    事，依刑事訴訟法第158條之4規定反面解釋，亦具證據能力
    。
貳、認定犯罪事實所憑之證據及理由：
    訊據被告對於上開犯罪事實，業於原審準備、本審準備及審
    理程序時均坦承不諱（見原審易字卷第36頁、本審卷第52至
    53、73、76頁），核與告訴人陳○○、陳○○於警詢時證述之情
    節大致相符（見偵卷第19至25頁），並有員警職務報告、臺
    中市政府地方稅務局沙鹿分局大廳監視器錄影畫面截圖、臺
    中市政府警察局清水分局沙鹿分駐所受理案件證明單、個人
    戶籍資料（完整姓名）查詢結果、告訴人陳○○提出之刑事告
    訴理由補充狀及附件：①臺中市龍井地政事務所地政規費徵
    收聯單②臺中市地籍索引異動、告訴人陳○○提出之刑事陳報
    狀及附件：遭撕毀之土地登記謄本、土地贈與及買賣所有權
    移轉契約書、土地增值稅申報書翻拍照片（見偵卷第13、27
    至37、53至67、89至95頁）、本院原審111年1月5日勘驗筆
    錄（見原審易字卷第34至35頁）等在卷可稽。綜上各節相互
    佐證，被告自白核與事實相符，應堪採信，本案事證明確，
    被告犯行堪以認定，應予依法論科。
參、論罪科刑
　　查被告為告訴人陳○○之女、告訴人陳○○之胞妹，被告與告訴
    人陳○○、陳○○分別具有家庭暴力防治法第3條第3款、第4款
    所定之家庭成員關係。是核被告所為，係犯刑法第304條第1
    項之強制罪及同法第352條之毀損文書罪，均屬家庭暴力防
    治法第2條第2款之家庭暴力罪，惟因家庭暴力防治法對於家
    庭暴力罪並無科處刑罰之規定，仍應依刑法規定論處。起訴
    意旨漏未援引家庭暴力防治法之相關規定，尚有未洽，應予
    補充。又被告所犯毀損文書及強制犯行，係屬一行為觸犯數
    罪名之想像競合犯，應從一重之毀損文書罪處斷。
肆、維持原判決之理由：
一、按刑罰之量定，屬法院自由裁量之職權行使，應審酌刑法第
    57條所列各款事由及一切情狀，為酌量輕重之標準，並非漫
    無限制；量刑輕重係屬事實審法院得依職權自由裁量之事項
    ，苟已斟酌刑法第57條各款所列情狀而未逾越法定刑度，不
    得遽指為違法；且在同一犯罪事實與情節，如別無其他加重
    或減輕之原因，下級審量定之刑，亦無過重或失輕之不當情
    形，則上級審法院對下級審法院之職權行使，原則上應予尊
    重（最高法院72年台上字第6696號判例要旨、75年台上字第
    7033號判例要旨及85年度台上字第2446號刑事判決參照）。
二、原審審理結果，認被告上開犯行事證明確，審酌被告為告訴
    人陳○○之女、告訴人陳○○之妹，竟因不滿告訴人等辦理房屋
    過戶事宜，不思理性、平和解決問題，竟肆意撕毀告訴人等
    欲辦理房屋過戶所需之文書，已損害告訴人等之權益，所為
    實非可取，並考量被告於犯後終能坦承犯行，然未徵得告訴
    人等之諒解，並酌被告之犯罪動機、目的、手段，及其自述
    之教育程度、家庭生活經濟狀況、職業（見偵卷第15頁之被
    告警詢筆錄受詢問人欄）等一切情狀，依刑法第304條第1項
    、第352條、第55條、第41條第1項前段等規定，量處拘役45
    日，並諭知易科罰金之折算標準。經核原審所為認事用法均
    無違誤，量刑亦屬妥適。
三、被告上訴意旨略以：希望可以審酌我本案的動機是為了保住
    父親的財產讓他可以養老，請求從輕量刑、給予緩刑宣告等
    語。
四、惟查，本案被告提出以告訴人陳○○為聲請人、見證人為蔡尚
    宏之聲請撤回告訴狀及委任狀，表示其已得到告訴人陳○○之
    諒解等情（見本審卷第65至67頁），然告訴人陳○○、陳○○於
    本審111年9月22日審理程序時到庭，經告訴人陳○○以搖頭方
    式表示沒有書寫撤回告訴狀、希望被告判重一點等語（見本
    審卷第77頁），告訴人陳○○前於本院準備程序時則表示其與
    父親陳○○均無調解意願、其覺得原審判太輕了等語（見本審
    卷第49頁）等節，則難認被告本案提起上訴後，已取得陳○○
    、陳○○二人之諒解，則被告未能與告訴人陳○○、陳○○成立和
    解、賠償損害等節，業已為原審判決論罪科刑時考量在案，
    本案科刑基礎並未變更，是原審於判決時所為之量刑，顯已
    依刑法第57條規定，就其科刑時應審酌及注意之事項加以斟
    酌考量，並未逾越法定刑度，亦無何過重、過輕情形，即無
    不當之處。從而，本院認原審就量刑上，並無濫用自由裁量
    之情事，實難認有變更原判決所量處刑度之必要。是被告執
    詞上訴請求從輕量刑等語，經核非有理由，應予駁回。另被
    告未能取得陳○○、陳○○二人之諒解，本院認尚不宜給予被告
    緩刑之諭知，附此敘明。
據上論斷，應依刑事訴訟法第455條之1第1項、第3項、第368條
，判決如主文。
本案經檢察官蔡仲雍提起公訴，檢察官陳怡廷到庭執行職務。
中　　華　　民　　國　　111 　年　　10　　月　　13　　日
                  刑事第十庭  審判長法  官  陳培維
                                    法  官  彭國能
                                    法  官  陳怡珊
以上正本證明與原本無異。
本件不得上訴。
                                    書記官  吳韻聆
中　　華　　民　　國　　111 　年　　10　　月　　13　　日